【裁判字號】    97,易,1971
【裁判日期】    970918
【裁判案由】    竊盜
【裁判全文】
臺灣板橋地方法院刑事判決              97年度易字第1971號
公  訴  人  臺灣板橋地方法院檢察署檢察官
被      告  甲○○
                      號
                  （現另案在臺灣雲林第二監獄執行中，暫寄
上列被告因竊盜案件，經檢察官提起公訴（97年度偵字第10521
號、第11156 號、第11803 號、第12553 號、第15592 號），本
院判決如下：
    主  文
本件被訴竊盜丁○○財物部分，免訴。
其餘被訴部分均無罪。
    事  實
壹、免訴部分：
一、公訴意旨略以：被告甲○○意圖為自己不法之所有，基於竊
    盜之犯意，於91年6 月14日21時許為丁○○發現遭竊前之某
    時許，在臺北縣土城市○○路295 巷內之停車場，以不詳方
    式，竊取丁○○停放在該處之車牌號碼GF－3363號自用小客
    車得逞。經丁○○報警處理，經警在尋獲之上開車牌號碼GF
    －3363號自用小客車上採得可資比對之煙蒂及檳榔渣，經送
    往內政部警政署刑事警察局鑑驗比對結果，發現與甲○○之
    DNA －STR 型別相符，始查悉上情，因認被告係涉犯刑法第
    320 條第1 項之竊盜罪嫌1 次等語。
三、按案件曾經判決確定者，應諭知免訴之判決，刑事訴訟法第
    302 條第1 款定有明文。又訴訟上所謂一事不再理之原則，
    關於實質上一罪或裁判上一罪，均有其適用，最高法院60年
    臺非字第77號著有判例可資參照。
四、公訴意旨認被告所為上開事實涉犯竊盜罪嫌，迭經被告於本
    院審理時坦承屬實，復有被害人丁○○於警詢、偵訊及本院
    審理時指證歷歷，及證人張仁豪於偵查中之證述明確，且有
    臺北縣政府警察局車輛失竊證明單、車輛尋獲證明單、失車
    －唯讀案件基本資料、內政部警政署刑事警察局97年3 月7
    日刑醫字第0970033648號鑑驗書各1 份在卷可資佐證，應認
    此部分起訴事實係屬有據。惟查：被告另於91年9 月15日4
    時30分許，在臺北縣板橋市○○路○ 段1 巷51弄5 號前，攜
    帶Ｔ型螺絲起子1 把，竊得周慧卿所有之車號EB－5359號自
    用小客車；及於同日6 時30分許，於臺北縣新莊市○○路21
    3 號前，以同手法竊取林祥傳車號IV－4222號自用小客車未
    遂，經臺北縣政府警察局新莊分局查獲後，報請臺灣板橋地
    方法院檢察署檢察官偵查起訴，經本院以91年度易字第2961
    號判處有期徒刑10月，嗣因被告不服提起上訴，由臺灣高等
    法院於92年2 月27日以92年度上易字第270 號判決撤銷原判
    決，判處有期徒刑10月確定，此有本院91年度易字第2961號
    刑事判決書、臺灣高等法院被告前案紀錄表在卷可稽。而核
    以前開判決確定之事實，與本件檢察官起訴之上開事實，時
    間緊接，且被告均係以工具破壞車門鎖後，竊取車輛供己使
    用，犯罪構成要件相同，犯罪手法亦相近，顯係基於概括犯
    意連續所為，應屬修正前刑法規定之連續犯，而具有裁判上
    一罪關係。而前案既經判決確定，檢察官起訴之上開犯罪事
    實，應為前案之既判力效力所及。爰依首開說明，就此部分
    為免訴之諭知。
貳、無罪部分：
一、公訴意旨另以：被告意圖為自己不法之所有，基於竊盜之犯
    意，而為下列竊盜犯行：(1)於96年1 月某日某時許，在臺北
    縣板橋市○○路○ 段15號前，以不詳方式，竊取鄭凱元停放
    在該處之車牌號碼EH－7416 號自用小客車得手。(2)於96年1
    月14日21時20分許為丙○○發現遭竊前之某時許，在臺北縣
    鶯歌鎮○○○路392 號之1 對面，以不詳方式，竊取丙○○
    停放在該處之車牌號碼KU－8499號自用小客車得逞。(3)於96
    年1 月17日12時許為己○○發現遭竊前之某時許，在臺北縣
    鶯歌鎮○○○路152 號對面空地，以不詳方式，竊取己○○
    停放在該處之車牌號碼HT－4756號自用小客車得逞。(4)於96
    年4 月14日7 時許為戊○○發現遭竊前之某時許，在臺北縣
    板橋市○○路、和平街口，以不詳方式，竊取戊○○停放在
    該處之車牌號碼CK－3607號自用小貨車得逞。(5)於96年5 月
    15日17時許為乙○○發現遭竊前之某時許，在桃園縣龜山鄉
    ○○路○ 段747 巷1 號前，以不詳方式，竊取乙○○停放在
    該處之車牌號碼KH－3840號自用小客車得逞。經鄭凱元、丙○○、己○○、戊○○、乙○○報警處理，經警在尋獲之上
    開EH－7416號自用小客車上採得血跡棉棒、在KU－8499號自
    用小客車上採得煙蒂、在HT－4756號自用小客車上亦採得煙
    蒂、在CK－3607號自用小貨車採得吸管，而在KH－3840號自
    用小客車則採得瓶口棉棒，經送往內政部警政署刑事警察局
    鑑驗比對結果，發現均與甲○○之DNA －STR 型別相符，始
    查悉上情，因認被告係涉犯刑法第320 條第1 項之竊盜犯行
    5 次，並請分論併罰等語。
二、按犯罪事實應依證據認定之，無證據不得認定犯罪事實；又
    不能證明被告犯罪或其行為不罰者，應諭知無罪之判決，為
    刑事訴訟法第154 條第2 項、第301 條第1 項所明文。又事
    實之認定，應憑證據，如未能發現相當之證據，或證據不足
    以證明，自不能以推測或擬制之方法，為裁判之基礎，最高
    法院40年台上字第86號判例意旨、69年台上字第1531號判例
    意旨參照。次按事實審法院對於證據之取捨，依法雖有自由
    判斷之權，然積極證據不足證明犯罪事實時，被告之抗辯或
    反證縱屬虛偽，仍不能以此資為積極證據應予採信之理由，
    最高法院30年上字第482 號判例可參。
三、本件公訴人認被告涉有此部分竊盜罪嫌，無非以告訴人戊○○、證人鄭凱元、丙○○、己○○於警詢、偵查時之指訴，
    告訴人乙○○於警詢時之指訴，證人張仁豪於偵查中之證述
    ，及卷附內政部警政署刑事警察局97年3 月7 日刑醫字第09
    70033648號鑑驗書1 份，為其主要論據。訊據被告堅詞否認
    有何竊盜行為，辯稱：我那時有與一位年約30多歲、綽號阿
    龍的人做生意，我知道他有偷車，我有時候都有坐他的車，
    也有借他的車，他都是在我家那邊接我，我那時有用毒品的
    習慣，他會載我去買毒品，我借過哪幾部車，我也忘了，車
    子有幾輛我有還，有兩、三輛沒有還給他。他也有告訴我那
    是贓車；其中有一輛是HT－4756號，而KH－3840號是我開到
    板橋市去放置的，其他的我都有還給阿龍。我承認收受贓物
    ，但我沒有竊盜等語。
四、經查：
(一)、公訴人所舉之告訴人戊○○、證人鄭凱元、丙○○、己○○
    於警詢、偵查時之指訴，告訴人乙○○於警詢時之指訴，以
    及卷附HT－4756號自小客採證照片2 張、KH－3840號自小客
    車採證照片6 張、EH－7416號自用小客車採證照片6 張、贓
    物認領保管單（KU－8499號自小客車、CK－3607號自小貨車
    ）共2 紙、臺北縣政府警察局車輛失竊電腦輸入單、「車輛
    車牌失竊作業－查獲車輛認可資料」（KU－8499號自小客車
    ）各1 紙、臺北縣政府警察局車輛尋獲電腦輸入單（CK－36
    07號自小客車）1 紙，至多僅足證明前揭車牌號碼EH－7416
    號、KU－8499號、HT－4756號、KH－3840號自用小客車及CK
    －3607號號自小貨車，確有於上揭時、地失竊之事實，惟究
    係何人實施竊行，上述被害人既均未親眼目睹，顯仍不足憑
    以證明被告有何竊盜犯行。
(二)、本件經警先後於：(1)於96年2 月25日，在臺北縣中和市○○
    路581 巷口尋獲EH－7416號車輛後，在該車內採得血跡；(2)
    於96年2 月26日0 時50分，在臺北縣三重市○○○路堤防外
    汽車停車場內尋獲KU－8499號車內找到煙蒂；(3)於96年1 月
    17日18時30分，在臺北縣板橋市○○路○ 段440 號前尋獲後
    ，在該車內採集到煙蒂；(4)於96年4 月16日，在臺北縣鶯歌
    鎮尋獲車號CK－3607號自小貨車後，在該車內座椅上找到吸
    管1 支、(5)於96年5 月16日17時許，在臺北縣板橋市○○街
    191 巷1 號前尋獲KH－3840號自小客車，在該車內找到飲料
    瓶；均，經送往內政部警政署刑事警察局鑑驗比對結果，發
    現上開物證上所留存的生物跡證均與被告之DNA －STR 型別
    相符，固有勘察採證同意書、證物清單、內政部警政署刑事
    警察局97年3 月7 日刑醫字第0970033648號鑑驗書1 份附卷
    可稽，惟依上開事證，至多僅能證明被告曾經進入該車之內
    。然查，進入上述各車輛內之原因非僅有竊盜一途，亦有可
    能係事後收受贓車使用之情形，是否即當然與竊盜犯行有關
    連？均乏積極證據加以證明，仍有合理懷疑，誠難僅憑於上
    開各車內採獲被告之DNA ，而將一般經驗上有利於被告之其
    他合理情況均予排除，遽認上開車輛必均係由被告所竊取。
    是以，被告於警詢、偵訊及本院審理時一致辯稱其僅係收受
    贓物乙節，尚非無可能。
五、綜上所述，依本院調查所得之證據，猶不足以證明被告確有
    公訴人所指之竊盜犯行，仍有合理懷疑之存在，依「罪證有
    疑，利於被告」法則，自不能以推測或擬制之方法，為被告
    有罪之認定。而縱被告之供述有不合情理之處，仍不得憑以
    解免公訴人之舉證責任，於無證據足以證明被告竊盜之情形
    下，仍不得憑此作為斷罪之依據。此外，復查無其他積極證
    據足資證明被告犯竊盜罪，揆諸首開說明，本件被告此部分
    犯罪尚屬不能證明，應就此部分為被告無罪之諭知，以昭審
    慎。至於被告是否另涉收受贓物罪嫌，宜另由檢察官為適法
    處理，附此敘明。
據上論斷，應依刑事訴訟法第302 條第1 款、第301 條第1 項，
判決如主文。
本件經檢察官劉仕國到庭執行職務。
中    華    民    國    97    年    9     月    18    日
                  刑事第十八庭法  官  林淑婷
以上正本證明與原本無異。
如不服本判決，應於送達後十日內，向本院提出上訴狀（上訴書
狀應敘述具體理由）。
                              書記官  莊川億
中    華    民    國    97    年    9     月    22    日


司法院資訊處製作；財團法人民間司法改革基金會備份。
